【裁判字號】    90,裁,1096
【裁判日期】    901227
【裁判案由】    營利事業所得稅
【裁判全文】
最  高  行  政  法  院  裁  定                    九十年度裁字第一○九六號
    抗  告  人  甲○○
    相  對  人  財政部高雄市國稅局
    代  表  人  鄭宗典
右當事人間因營利事業所得稅事件，抗告人不服高雄高等行政法院中華民國八十九年
十月十三日八十九年度訴字第八六號裁定，提起抗告，本院裁定如左︰
    主  文
抗告駁回。
抗告訴訟費用由抗告人負擔。
    理  由
一、本件抗告意旨略以：抗告人所屬東砳建設公司民國八十五年度並未營業，是以，
    曷來繳納營利事業所得稅之問題，且依公司法規定，公司改組時，主管機關應先
    向高雄稅捐稽徵處及南區國稅局查詢該公司是否完納稅捐，始得准許改組暨變更
    公司負責人等申請，倘八十五年相對人查獲東砳公司漏申報營利事業所得稅，則
    曷可能屢准許東砳公司歷次之改組及變更負責人？為此，爰於法定期間提出抗告
    ，狀請廢棄原裁定云云。
二、原裁定以：本件原告（即抗告人，以下同）係於八十九年五月二十九日收受再訴
    願決定書，此有送達證書附再訴願卷可稽，故原告提起行政訴訟之二個月期間，
    應至八十九年七月三十一日上午屆滿（二個月期間之末日原為八十九年七月二十
    九日，因該日為非周休之星期六，僅上班半天，故期間之末日應延至翌周之星期
    一即同年月三十一日上午）。然原告遲至八十九年七月三十一日下午始向該院提
    起本件訴訟，此有該院加蓋於訴狀上收文戳記所載日期可考，顯已逾法定不變期
    間。故原告提起本件訴訟，依首開法條規定，顯非合法，應予駁回。另本件原告
    所爭執之被告八十八年七月十九日財高國稅法字第八八○三三三○三號關於營利
    事業所得稅及罰鍰之復查決定處分，其受處分人係東砳建設有限公司，並非原告
    一節，有該復查決定書附於原處分卷可稽。原告既非該處分之受處分人，而原告
    又未說明及舉證其權利或法律上利益，因該行政處分受有何損害，故原告對之提
    起本件訴訟，依前揭所述，於法亦有未合，併予明等語，因而駁回抗告人在原
    審之訴。
三、按原告之訴，起訴逾越法定期限者，行政法院應以裁定駁回之；而撤銷訴訟之提
    起，應於訴願決定書送達後二個月之不變期間內為之，分別為行政訴訟法第一百
    零七條第一項第六款及第一百零六條第一項前段所明定。又人民因中央或地方機
    關之違法行政處分，認為損害其權利或法律上之利益，經依訴願法提起訴願而不
    服其決定，．．．，得向高等行政法院提起撤銷訴訟，行政訴訟法第四條第一項
    亦著有明文。故撤銷訴訟，必係因中央或地方機關之違法行政處分，致其權利或
    法律上利益受損害之人民始得提起之。從而原裁定揆諸首揭規定及說明，洵無違
    誤，本件抗告意旨為無理由，應予駁回。
據上論結，本件抗告為無理由，爰依行政訴訟法第二百六十七條、第一百零四條、民
事訴訟法第九十五條、第七十八條，裁定如主文。
中    華    民    國      九十      年     十二       月    二十七      日
                    最 高 行 政 法 院  第 二 庭
                                審 判 長 法  官      陳  石  獅
                                         法  官      鄭  淑  貞
                                         法  官      彭  鳳  至
                                         法  官      高  啟  燦
                                         法  官      黃  合  文
右  正  本  證  明  與  原  本  無  異
                                         法院書記官  張  雅  琴
中    華    民    國      九十      年      十二      月    二十八      日


司法院資訊處製作；財團法人民間司法改革基金會備份。
